臺灣雲林地方法院刑事判決
111年度易字第241號
公  訴  人  臺灣雲林地方檢察署檢察官
被      告  許正輝


            許琮偉



上列被告因竊盜案件，經檢察官提起公訴（111年度偵字第1321
號），於準備程序進行中，被告就被訴事實為有罪之陳述，本院
裁定行簡式審判程序，判決如下：
    主      文
許正輝共同犯攜帶兇器竊盜罪，處有期徒刑柒月。未扣案之犯罪
所得電焊線貳條、雙鉤鐵鍊貳組均沒收，於全部或一部不能沒收
或不宜執行沒收時，追徵其價額。
許琮偉共同犯攜帶兇器竊盜罪，處有期徒刑柒月。
    事實及理由
壹、犯罪事實
一、許正輝、許琮瑋共同意圖為自己不法之所有，基於攜帶兇器
    竊盜之犯意聯絡，於民國110年11月7日晚間11時34分許起至
    翌日（8日）凌晨12時48分許間之某時，由許正輝騎乘車牌
    號碼000-000號普通重型機車搭載許琮瑋，前往雲林縣北港
    鎮文仁路與光復五路交岔路口旁空地，推由許正輝竊取湧駒
    營造有限公司(下稱湧駒營造公司)所有無噴水孔之轉換頭1
    個，許琮偉在場把風，得手後2人先騎乘上開機車將無噴水
    孔之轉換頭1個運送離開；隨即又接續上開犯意，騎乘上開
    機車返回上開地點，又推由許正輝在現場拾得客觀上足以作
    為兇器使用，對人之生命、安全構成威脅之大鉗子1支，持
    之剪斷電焊機之2條電焊線後，再竊取湧駒營造公司所有有
    噴水孔之轉換頭1個、上開電焊線2條、雙鉤鐵鍊2組(無噴水
    孔之轉換頭1個、有噴水孔之轉換頭1個、電焊線2條、雙鉤
    鐵鍊2組，合計價值新臺幣【下同】9萬2,000元)，許琮偉在
    場把風，得手後2人騎乘上開機車離去。嗣許正輝將上開無
    噴水孔之轉換頭、有噴水孔之轉換頭各1個變賣予不知情之
    王永福，復經湧駒營造公司員工胡翔淯報警處理，經警循線
    查獲上情，並取回許正輝所變賣之贓物（無噴水孔之轉換頭
    、有噴水孔之轉換頭各1個，已發還湧駒營造公司）。
二、案經湧駒營造公司訴由雲林縣警察局北港分局報告臺灣雲林
    地方檢察署檢察官偵查起訴。　　
貳、程序部分
　　被告許正輝、許琮瑋所犯之罪，係死刑、無期徒刑、最輕本
    刑為3年以上有期徒刑以外之罪，亦非高等法院管轄第一審
    案件，被告2人於準備程序就前揭被訴事實均為有罪之陳述
    ，經依法告知簡式審判程序之旨，並聽取當事人之意見後，
    本院認無不得或不宜依簡式審判程序進行之情形，爰依刑事
    訴訟法第273條之1第1項規定，裁定進行簡式審判程序，是
    本案之證據調查，依同法第273條之2規定，不受同法第159
    條第1項、第161條之2、第161條之3、第163條之1及第164條
    至第170條規定之限制。
參、認定犯罪事實所憑之證據及理由
    上開犯罪事實，業據被告2人於警詢、偵訊、本院準備程序
    及審理時均坦承不諱（警卷第1至7頁、第14至20頁；偵卷第
    89至95頁；本院卷第140頁、第143至147頁、第150至152頁
    ），核與證人即告訴代理人胡翔淯、證人王永福於警詢、偵
    訊時之證述（警卷第24至30頁、第34至37頁、第38至42頁；
    偵卷第89至95頁、第125至128頁）、證人蔡慶鴻於警詢時之
    證述（警卷第44至48頁）大致相符，並有雲林縣警察局北港
    分局扣押筆錄、扣案物品目錄表（警卷第89至93頁）、贓物
    認領保管單（警卷第95頁）、失竊物品明細表（警卷第96頁
    ）、收受物品、舊貨、五金廢料或廢棄物登記表（警卷第88
    頁）、雲林縣警察局北港分局111年3月17日雲警港偵字第11
    10003413號函附勘查採證同意書、職務報告、光碟1片（偵
    卷第115至123頁、第129頁）各1份、刑案現場照片25張（警
    卷第49至58頁、第87頁）、監視器錄影畫面截圖75張（警卷
    第59至87頁）在卷可稽，是認被告2人前揭所為之任意性自
    白與事實相符，可以採信，本案事證已明，被告犯行洵堪認
    定，應依法論科。　　　
肆、論罪科刑
一、按刑法第321條第1項第3款之攜帶兇器竊盜罪，係以行為人
    攜帶兇器竊盜為其加重條件，此所謂兇器，其種類並無限制
    ，凡客觀上足對人之生命、身體、安全構成威脅，具有危險
    性之兇器均屬之，且祇須行竊時攜帶此種具有危險性之兇器
    為已足，並不以攜帶之初有行兇之意圖為必要，縱在行竊場
    所隨手拾取應用，其有使人受傷害之危險既無二致，自仍應
    屬上述「攜帶兇器」之範疇（最高法院79年度台上字第5253
    號判決、90年度台上字第1261號判決意旨參照）。查本案被
    告許正輝係持用大鉗子1支，剪斷電焊線，業據被告2人自承
    在卷，已如前述，衡情被告許正輝持用大鉗子1支，既可破
    壞電焊線，顯見質地堅硬，倘持之朝人體揮擊，對人之生命
    、身體、安全均足以構成威脅，自屬具有危險性之兇器無訛
    。
二、核被告2人所為，均係犯刑法第321條第1項第3款之攜帶兇器
    竊盜罪。公訴意旨認被告2人上開所為，係犯刑法第320條第
    1項竊盜罪，容有未洽，惟此部分業經檢察官當庭變更起訴
    法條及罪名（本院卷第147頁），本院自無庸變更起訴法條
    。被告2人本案所為攜帶兇器竊盜行為，係基於單一犯意，
    於密切接近之時間、地點接續實施，各舉動之獨立性極為薄
    弱，依一般社會健全觀念，在時間差距上，難以強行分開，
    在刑法評價上，以視為數個舉動之接續施行，合為包括之一
    行為予以評價，應論以接續犯之包括一罪。　　
三、被告2人就上開犯行，有犯意聯絡、行為分擔，應論以共同
    正犯。　
四、被告2人固有起訴書所載之前科，但檢察官就被告2人構成累
    犯之事實及應加重其刑事項，未具體指出證明之方法，本院
    參照最高法院刑事大法庭110年度台上大字第5660號裁定意
    旨，僅將被告2人之前科紀錄列入刑法第57條第5款「犯罪行
    為人之品行」之量刑審酌事由，爰不依累犯規定加重其刑。
五、爰審酌被告2人均正值青壯年，竟不思循正當方式獲取所需
    ，而以上揭方式竊取他人財物，足見被告2人未能尊重他人
    財產權，欠缺法治觀念，所為實屬不該；被告許正輝前有毒
    品、竊盜等前科紀錄、被告許琮瑋前有竊盜等前科紀錄，有
    其等臺灣高等法院被告前案紀錄表各1份附卷可憑，是被告2
    人素行非佳；惟念及被告2人犯後坦承犯行，尚有悔意之犯
    後態度；復考量被告許正輝自陳教育程度為國中畢業，從事
    臨時工，日薪800元，未婚無子女，與父親同住之家庭生活
    經濟狀況；被告許琮瑋自陳教育程度為國中畢業，入監前從
    事金紙零售業，月薪約1萬多元，未婚無子女，家中尚有母
    親之家庭生活經濟狀況（本院卷第153至154頁）等一切情狀
    ，分別量處如主文所示之刑。　　　
伍、沒收　
一、犯罪所用之物
　　按供犯罪所用、犯罪預備之物或犯罪所生之物，屬於犯罪行
    為人者，得沒收之，刑法第38條第2項前段定有明文。被告
    許正輝所持大鉗子1支，據被告許正輝供稱是在現場拾得，
    非其等所有等語（本院卷第145頁），是認上開大鉗子1支雖
    係供被告2人犯罪所用之物，惟卷內無證據證明係被告2人所
    有，且考量上開物品並非違禁物，取得容易、價值低廉，若
    對之宣告沒收實欠缺刑法上之重要性，爰不予宣告沒收。
二、犯罪所得
　　被告2人所竊得之電焊線2條、雙鉤鐵鍊2組，均由被告許正
    輝取得，業據被告2人供承在卷（本院卷第144頁、第146頁
    、第152至153頁），屬被告許正輝之犯罪所得，並未扣案，
    亦未實際發還與告訴人，爰依刑法第38條之1第1項前段、第
    3項之規定宣告沒收，並於全部或一部不能沒收或不宜執行
    沒收時，追徵其價額。至被告2人所竊得之無噴水孔之轉換
    頭、有噴水孔之轉換頭各1個，業已發還告訴人，有上開贓
    物認領保管單（警卷第95頁）1紙存卷可參，爰依刑法第38
    條之1第5項規定，不予宣告沒收。
陸、應適用之法律
一、刑事訴訟法第273條之1第1項、第299條第1項前段。
二、刑法第321條第1項第3款、第28條、第38條之1第1項前段、
    第3項。
三、刑法施行法第1條之1第1項。
本案經檢察官柯木聯提起公訴，檢察官吳淑娟到庭執行職務。
中　　華　　民　　國　　111 　年　　7　  月　　18 　　日
                  刑事第五庭  法  官  簡伶潔
以上正本證明與原本無異。  
如不服本判決應於收受送達後20日內向本院提出上訴書狀，並應
敘述具體理由；其未敘述上訴理由者，應於上訴期間屆滿後20日
內向本院補提理由書（均須按他造當事人之人數附繕本）「切勿
逕送上級法院」。告訴人或被害人如對於本判決不服者，應具備
理由請求檢察官上訴，其上訴期間之計算係以檢察官收受判決正
本之日期為準。
                              書記官  曾千庭
中　　華　　民　　國　　111 　年　　7 　　月　　19　　日
附錄本案論罪科刑法條全文：
中華民國刑法第321條
犯前條第一項、第二項之罪而有下列情形之一者，處6月以上5年
以下有期徒刑，得併科50萬元以下罰金：
一、侵入住宅或有人居住之建築物、船艦或隱匿其內而犯之。
二、毀越門窗、牆垣或其他安全設備而犯之。
三、攜帶兇器而犯之。
四、結夥三人以上而犯之。
五、乘火災、水災或其他災害之際而犯之。
六、在車站、港埠、航空站或其他供水、陸、空公眾運輸之舟、
    車、航空機內而犯之。
前項之未遂犯罰之。